臺灣高等法院刑事裁定
111年度聲字第2405號
聲  請  人
即  被  告  何偉誠



選任辯護人  呂立彥律師
上列聲請人因妨害性自主案件（本院111年度侵上訴字第172號）
，不服本院法官於民國111年7月11日所為之羈押處分，聲請撤銷
羈押，本院裁定如下：
    主  文
聲請駁回。
    理  由
一、原處分意旨略以：聲請人即被告甲○○因妨害性自主案件，前
    經本院值日法官訊問後，依其供述、被害人之指述及臺灣臺
    北地方法院111年度侵訴字第4號、第11號判決所載之各項證
    據資料，足認被告涉犯強制性交罪、強制猥褻罪，犯罪嫌疑
    重大，且前案亦為相同之猥褻案件，有反覆實施之虞，前案
    經通緝到案，有逃亡之虞，具有刑事訴訟法第101條第1項第
    1款、第101條之1第1項第2款之羈押原因，非予羈押，顯難
    進行審判或執行，有羈押之原因及必要，乃於111年7月11日
    執行羈押等語。
二、聲請意旨略以：被告遭通緝中即因悔悟而致電警方，由警察
    帶回到案，實無逃亡之虞，被告願每日前往派出所報到。又
    被告之整復執照既遭註銷，事件經網路傳播週知，且無資力
    再自行創業，絕無反覆實施或再犯之虞。請考量被告已深自
    悔悟，而母親高齡體弱，實無逃亡、再犯之虞，准予撤銷羈
    押云云。
三、按被告經法官訊問後，認為犯罪嫌疑重大，而有左列情形之
    一者，非予羈押，顯難進行追訴、審判或執行者，得羈押之
    ︰㈠逃亡或有事實足認為有逃亡之虞者。㈡有事實足認為有湮
    滅、偽造、變造證據或勾串共犯或證人之虞者。㈢所犯為死
    刑、無期徒刑或最輕本刑為五年以上有期徒刑之罪，有相當
    理由認為有逃亡、湮滅、偽造、變造證據或勾串共犯或證人
    之虞者，刑事訴訟法第101條第1項定有明文。另刑事訴訟法
    第101條之1第1項第2款規定，被告經法官訊問後認為犯刑法
    第221條之強制性交罪、第224條之強制猥褻罪，其嫌疑重大
    ，有事實足認為有反覆實施之虞，而有羈押之必要者，得羈
    押之。又所謂羈押必要性，除有刑事訴訟法第114條各款所
    列情形之一不得駁回者外，係由法院就具體個案，依職權衡
    酌是否有非予羈押顯難保全證據或難以遂行訴訟程序者為依
    據，法院在不違背通常生活經驗之定則或論理法則時，依法
    自有審酌認定之職權。故審酌被告有無羈押必要，除被告犯
    罪嫌疑已屬重大外，自當基於訴訟進行程度、犯罪性質、犯
    罪實際情狀及其他一切情事，審慎斟酌有無上開保全或預防
    之目的，依職權妥適裁量，俾能兼顧國家刑事追訴、刑罰權
    之順暢執行及人權保障。如就客觀情事觀察，法院羈押之裁
    定在目的與手段間之衡量，並無明顯違反比例原則情形，即
    無違法或不當可言。
四、經查：
　㈠被告涉犯刑法第221條強制性交罪、刑法第224條強制猥褻罪
    等罪嫌，雖據被告否認，然有被告之供述、被害人之指訴、
    LINE對話紀錄截圖、診斷證明書、Instagram截圖及訊息等
    卷證資料可參，且經原審判處應執行有期徒刑五年六月之重
    刑，足認被告犯罪嫌疑確屬重大。參諸被告前案亦為情節近
    似之猥褻案件，且判決確定後未遵期執行，經通緝後始到案
    執行，有事實足認被告有逃亡並有反覆實施同一犯罪之虞。
    是被告有刑事訴訟法第101條第1項第1款、第101條之1第1項
    第2款之羈押原因，非予羈押，顯難進行審判或執行，為防
    止逃亡、再犯，認有羈押之必要。本院法官衡諸國家刑事司
    法權有效行使、社會秩序及公共利益、被告人身自由之私益
    及防禦權受限制之程度，認被告羈押原因及必要性均仍存在
    ，而裁定羈押，本為法院就個別被告具體情形依法裁量職權
    之行使，經核該羈押處分在目的與手段間之衡量，並無違反
    比例原則，於法並無不合。
　㈡審酌被告涉犯強制性交罪、強制猥褻罪，犯罪嫌疑重大，並
    經臺灣臺北地方法院以111年度侵訴字第4號、第11號判決有
    罪且宣告應執行有期徒刑五年六月之重刑。另參諸被告前於
    107年間在按摩過程中對女顧客為強制猥褻行為，經臺灣臺
    北地方法院以107年度侵訴字第77號判決判處有期徒刑10月
    ，迭經本院、最高法院駁回上訴而確定，然被告未遵期到案
    執行，遭臺灣臺北地方檢察署發佈通緝，有被告本院前案紀
    錄表可稽。堪認被告面臨重刑，其逃匿規避審判、執行之可
    能性及動機，顯均較一般人強烈，有事實足認被告有逃亡之
    虞；且被告已有數次利用任職按摩師之機會，對顧客為性侵
    害行為，足認被告有反覆實施強制性交、強制猥褻行為之虞
    。聲請意旨主張被告仍係主動聯絡警察後到案執行，無逃亡
    之虞，且執照遭註銷，無反覆實施之虞云云，均難輕信。
　㈢再有無羈押之必要性，得否具保、責付、限制住居而停止羈
    押，亦屬事實審法院得自由裁量、判斷之職權，被告確有羈
    押原因及必要等情，已如前述。聲請意旨雖以被告願每日前
    往警局報到，聲請撤銷原羈押處分云云，惟本院再三審酌被
    告確有羈押之原因及羈押之必要，並斟酌命被告具保、責付
    或限制住居等侵害較小之手段，均不足以確保審判或執行程
    序之順利進行等情，認現階段尚無從准予被告以具保方式替
    代之。此外，復查無刑事訴訟法第114條所定不得駁回具保
    聲請，或其他法定應停止羈押事由，自難准予撤銷羈押。
五、綜上所述，本院法官以被告有刑事訴訟法第101條第1項第1
    款、第101條之1第1項第2款之羈押事由，並有羈押之必要，
    而予羈押，於法並無不合，亦難謂有何不當，聲請意旨猶執
    前詞指摘原處分違法或不當，並聲請撤銷羈押處分，為無理
    由，應予駁回。
六、應依刑事訴訟法第416條第4項、第412條，裁定如主文。 
中　　華　　民　　國　　111 　年　　7 　　月　　22　　日
　　　　　　　　　刑事第八庭  審判長法　官  陳世宗
　　　　　　　　　　　　　　　　　  法　官  呂寧莉
　　　　　　　　　　　　　　　　　  法　官  林呈樵
以上正本證明與原本無異。
不得抗告。
                                    書記官  謝雪紅
中　　華　　民　　國　　111 　年　　7 　　月　　25　　日